【裁判字號】    90,交上訴,1253
【裁判日期】    901120
【裁判案由】    過失致死
【裁判全文】
臺灣高等法院臺南分院刑事判決            九十年度交上訴字第一二五三號    Ｇ
      上  訴  人
      即  被  告  甲  ○  ○
右上訴人因過失致死案件，不服臺灣臺南地方法院九十年度交訴字第二四一號中華民
國九十年八月六日第一審判決（起訴案號：臺灣臺南地方法院檢察署九十年度偵字第
六四二一號），提起上訴，本院判決如左：
      主      文
上訴駁回。
      事      實
一、甲○○於民國（下同）七十七年間犯強盜罪，經法院判處有期徒刑十二年，發監
    執行，刑期應至八十九年十一月八日屆滿，但於八十四年一月二十八日假釋出獄
    ，於八十九年十一月八日因假釋期滿執行完畢。其係富聯通運有限公司（設高雄
    市○○路三十六巷三號二樓）拖車司機，為從事駕駛業務之人，於九十年五月二
    十三日二十二時許，將車牌ＹＮ─７６號貨櫃板車停放在夜間照明不清之台南縣
    永康市○○路一一七號斜對面路邊，其應注意且能注意顯示停車燈光或反光標識
    ，而疏未注意未予顯示即逕自離去。嗣翌日凌晨零時五十分許，方永成駕駛車牌
    ＶＪＩ─８６５號輕機車沿該路由南向北行至該處，因照明不清且無停車燈光或
    反光標識，又疏未注意車前狀況，而直接插撞及前開貨櫃板車尾端與後輪後之空
    隙，致頭胸觸碰該車尾端車檯，因而頭胸碎裂骨折出血，經送醫後於同月二十四
    日一時二十分不治死亡。
二、案經臺灣臺南地方法院檢察署檢察官偵查起訴。
      理      由
一、上訴人即被告甲○○對於右揭事實，坦承不諱。復有道路交通事故調查報告表一
    紙及現場照片十五張在卷可資佐證，而被害人方永成因本件車禍事故，頭胸部碎
    裂骨折出血經送醫不治死亡乙情，亦經檢察官督同檢驗員相驗明確，製有相驗屍
    體證明書、驗斷書及勘驗筆錄等在卷足稽。按停於路邊之車輛，在夜間無燈光或
    照明不清之道路，應顯示停車燈光或反光標識，道路交通安全規則第一百十二條
    第一項第十三款定有明文，此為被告停車時所應注意且能注意之事項，又本件肇
    事路段路旁並無建物，被告停車處距離最近之水銀路燈有二十餘公尺，夜間照明
    不清，有前揭照片可稽。是則被告將車停放該處而未依規顯示停車燈光或反光標
    識致肇本件車禍，顯有過失，應堪認定。況本件經送台灣省台南區行車事故鑑定
    委員會鑑定結果，認「方永成駕駛輕機車，未注意車前狀況，追撞路邊停放貨櫃
    板車，為肇事主因。甲○○駕駛半聯結車，夜間停車警示措施欠完善，為肇事次
    因。」，亦持相同見解，有該委員會九十年十月十九日南鑑字第九０一二二一號
    函及所附之鑑定意見書一份存本院卷可參，益證被告在上開處停車有違規定肇致
    被害人吳耀庭死亡之行為，確有過失無疑。末查，本件被害人係因此次車禍，而
    傷重不治其過失行為與被害人死亡結果間有相當因果關係。雖被害人方永成就本
    件車禍之發生，亦因其駕駛機車未注意車前狀況應為肇事主因，亦有較重疏失，
    但既由於被告之過失併合而為危害發生之原因，被告之刑責，當不能因此相抵而
    解免，僅可供量刑之斟酌而已。故被告之事證明確，犯行堪予認定。
二、被告以駕駛拖車為業，經其自承在卷，係從事業務之人。核其所為，係犯刑法第
    二百七十六條第二項之業務過失死罪。另被告有事實欄所載強盜犯罪科刑紀錄，
    並於八十九年十一月八日因假釋期滿執行完畢，此有本院被告全國前案紀錄表及
    台灣台南地方法院檢察署刑案資料查註紀錄表各一紙在卷可按，其於有期徒刑執
    行完畢後，五年以內再犯有期徒刑之本罪，核應論以累犯，並加重其刑。
三、原審認被告之罪證明確，因予適用刑法第二百七十六條第二項、第四十七條、第
    四十一條第一項前段、第四十二條第二項，罰金罰鍰提高標準條例第一條前段、
    第二條等規定，並審酌被告過失之程度、犯罪所生之危害、犯罪後已與被害人家
    屬和解及犯後態度等一切情狀，量處被告有期徒刑六月、併科罰金三萬元，併分
    別諭知易科罰金、易服勞役以三百元折算一日之標準。本院經核原判決認事用法
    及量刑，俱無不合。被告上訴意旨指摘原判決量刑過重而有不當之處，為無理由
    ，應予駁回。
據上論斷，應依刑事訴訟法第三百六十八條，判決如主文。
本案經檢察官邱克斌到庭執行職務。
中    華    民    國      九十      年      十一      月      二十      日
                                  臺灣高等法院臺南分院刑事第一庭
                                      審判長法官  鄭    文    肅
                                            法官  黃    三    哲
                                            法官  王    浦    傑
右正本證明與原本無異。
如不服本判決，應於判決送達後十日內向本院提出上訴狀，其未敘述理由者並應於提
出上訴狀後十日內向本院補提理由書（應附繕本)。
                                      法院書記官  蔡    振    豐
中    華    民    國      九十      年      十一      月      二十二    日
附錄法條：
刑法第二百七十六條第二項：因過失致人於死者，處二年以下有期徒刑、拘役或二千
                          元以下罰金。


司法院資訊處製作；財團法人民間司法改革基金會備份。
